---
title: "Code_Beaumont_Rivest"
author: "Loan Rottier"
date: "2025-11-22"
output: html_document
---

```{r setup, include=FALSE}
knitr::opts_chunk$set(echo = TRUE)
```

Import des librairies

```{r}
library(readr) 
library(tidyverse) 
library(ggplot2) 
library(sampling) 
library(survey)
library(robsurvey)
```

### MU284

```{r}
data(MU284) 
data(MU284)
```

Y = Population en 1985

X = Population en 1975

Création de strates : 9 strates

Stratum jumpers : Plus grande croissance que prévue, au contraire, fort déclin de la ville =\> Changement de strates

```{r}
ggplot(MU284, aes(x = P85)) + 
  geom_histogram(bins = 30, fill = "steelblue", color = "white") + 
  labs(title = paste("Histogramme de la population en 1985"), x = "Population", y = "Fréquence") + 
  theme_minimal()
```

```{r}
ggplot(MU284, aes(x = P85)) + 
  geom_density() + 
  labs(title = paste("Densité de la population en 1985"), x = "Population", y = "Fréquence") + 
  theme_minimal()
```

```{r}
ggplot(MU284, aes(x = P75)) + 
  geom_histogram(bins = 30, fill = "steelblue", color = "white") + 
  labs(title = paste("Histogramme de la population en 1975"), x = "Population", y = "Fréquence") + 
  theme_minimal()
```

```{r}
ggplot(MU284, aes(x = P75, y = P85)) + 
  geom_point(color = "steelblue", alpha = 0.7) + 
  geom_smooth(method = "lm", se = TRUE, color = "red") + 
  labs( title = "Scatter plot entre P75 et P85", x = "Population en 1975 (P75)", y = "Population en 1985 (P85)" ) + 
  theme_minimal()
```

```{r}
boxplot(MU284$P85, MU284$P75)
```

### Identification des outliers

```{r}
Q1 <- quantile(MU284$P85, 0.25)
Q3  <- quantile(MU284$P85, 0.75) 
IQR <- Q3 - Q1
lower <- Q1 - 1.5 * IQR 
upper <- Q3 + 1.5 * IQR
outliers <- MU284$LABEL[MU284$P85 < lower | MU284$P85 > upper]
MU284$outlier <- ifelse(seq_len(nrow(MU284)) %in% outliers, 1, 0)
```

```{r}
ggplot(MU284, aes(x = P75, y = P85, color = factor(outlier))) + 
  geom_point() + geom_smooth(method = "lm", se = TRUE, color = "lightgreen") + 
  labs( title = "Scatter plot entre P75 et P85", x = "Population en 1975 (P75)", y = "Population en 1985 (P85)" ) + 
  theme_minimal()
```

### Strates

```{r}
ggplot(MU284, aes(x = P75, y = P85, color = factor(Stratum))) + 
  geom_point() + 
  labs( title = "Scatter plot entre P75 et P85", x = "Population en 1975 (P75)", y = "Population en 1985 (P85)" ) + 
  theme_minimal()
```

## Population

```{r}
P85_pop <- sum(MU284$P85)
P75_pop <- sum(MU284$P75)
P85_pop_mean <- mean(MU284$P85)
P75_pop_mean <- mean(MU284$P75)
```

## Sampling design

$n=70$

#### SRSWOR

#### STSRSWOR

Sampling design: all of the big cities ; some of the middle and small size

```{r}
N_H <- table(MU284$strate)
# calcul n_h
n <- 70 #choix de n
table(MU284$strate) 
std <- c() 
for (i in 1:3){ 
  std[i] <- sqrt(var(MU284$P85[MU284$strate_id == i])) 
  } 
tab <- table(MU284$strate)*std 
sum_NL <- sum(tab) 
n_H <- n * tab / sum_NL 
round(n_H) #pas ok car n_3 = 34 > N_3 = 15
```

On recommence en fixant $n_3$.

```{r}
n_3 <- table(MU284$strate)['haute'] 
n_12 <- n - n_3
tab <- table(MU284$strate)[1:2] * std[1:2] 
sum_NL <- sum(tab) 
n_H <- n_12 * tab / sum_NL 
n_H['haute'] <- n_3 
n_H <- round(n_H)
n_H
```

```{r}
n_H_vec <- as.numeric(n_H)
names(n_H_vec) <- names(n_H)
```

```{r}
MU284 <- MU284 %>% select(-strate_id)
```

## Sample

#### SRSWOR

```{r}
srswor_method <- srswor(70,284)
```

#### STSRSWOR

```{r}
sizes <- c("basse" = 11, "moyenne" = 44, "haute" = 15)
stsrswor = strata(MU284,"strate",size=sizes,method="srswor")
stsrswor_data = getdata(MU284,stsrswor)
```

```{r}
poids_stsi=c(rep(rep(N_H[2]/n_H[2],n_H[2]),N_H[1]/n_H[1],n_H[1]),rep(N_H[3]/n_H[3],n_H[3])) 
ech.stsi=svydesign(id=LABEL,strata=strate,weights=poids_stsi, fpc=c(rep(N_H[1], n_H[1]), rep(N_H[2], n_H[2]), rep(N_H[3], n_H[3])), data=stsrswor_data) 
res=svytotal(~P85,ech.stsi) 
res_mean = svymean(~P85, ech.stsi)
```

#Warning mais je sais pas d'où ça vient

### Mean estimation in the sample

#### Winsorization

R aléatoire

```{r}
R = 200 
stsrswor_data$P85_R <- min(stsrswor_data$P_85, R)
```

R quantile 0.90

```{r}
R_quantile = quantile(stsrswor_data$P85, probs = 0.90)
stsrswor_data$P85_R_quantile <- min(stsrswor_data$P_85, R_quantile)
```

R solution de \$\\frac{R - \\mu}{n-1} = \\mathbb{E}\_F(max(Y-R,0))\$

On estime l'espérance puis on résoud $H(R) = \frac{R - \mu}{n-1} - {1\over n} \sum_{i=1}^n max(Y-R,0)) = 0$

```{r}

stsrswor_data$P85_R_esp_max <- min(stsrswor_data$P85, R_esp_max)
```

Calcul des estimateurs

```{r}
ech.srswor <- svydesign(id=~LABEL, weights=rep(284/n,n),fpc=rep(554,n),
data=MU284)
ech.stsi=svydesign(id=LABEL,strata=strate,weights=poids_stsi, fpc=c(rep(N_H[1], n_H[1]), rep(N_H[2], n_H[2]), rep(N_H[3], n_H[3])), data=stsrswor_data)
```

SRSWOR

```{r}

res_R_mean <- svymean(~P85_R, ech.srswor) 
res_R_quantile_mean <- svymean(~P85_R_quantile, ech.srswor)
res_R_esp_max_mean <- svymean(~P85_R_esp_max, ech.srswor)
```

STSRSWOR

```{r}
res_R_mean <- svymean(~P85_R, ech.stsi) 
res_R_quantile_mean <- svymean(~P85_R_quantile, ech.stsi)
res_R_esp_max_mean <- svymean(~P85_R_esp_max, ech.stsi)
```

```{r}
#marche si la distribution a une certaine forme, test pour le vérifier mais je n'ai pas trouver comment le réaliser
P85_ordered <- sort(unique(stsrswor_data$P85),decreasing = TRUE)
P85_n <- P85_ordered[1]
P85_n1 <- P85_ordered[2]
y_i1 <- mean(stsrswor_data$P85) - (P85_n - P85_n1) / n
```

Pour les totaux

```{r}
res_R <- svytotal(~P85_R, ech.stsi) 
res_R_esp_max <- svytotal(~P85_R_esp_max, ech.stsi)
```

Pas optimal (résultat de l'article)

### Total estimation

Estimation of the totals

```{r}
res_total <- svytotal(~P85, ech.stsi)
res_total_N <- svymean(~P85, ech.stsi) * nrow(MU284)
```

```{r}
f <- nrow() / N 
res_total_R <- res_total - 
```
